【裁判字號】    89,竹小,172
【裁判日期】    891019
【裁判案由】    給付電話費
【裁判全文】
臺灣新竹地方法院民事判決  八十九年度竹小字第一七二號
    原      告  中華電信股份有限公司台灣中區電信分公司
    法定代理人  丁○○
    訴訟代理人  丙○○
    送達代收人  甲○○
    被      告  乙○○
右當事人間給付電話費事件，本院判決如左：
    主    文
原告之訴駁回。
訴訟費用新台幣陸佰壹拾柒元由原告負擔。
    事實及理由
一、原告之聲明：
    被告應給付原告新台幣（下同）三萬六千七百四十三元，及自支付命令送達之翌
    日起至清償日止，按年息百分之五計算之利息。
二、事實摘要：
    原告起訴主張被告於民國（下同）八十六年八月向伊租用0000000、00
    00000、0000000、0000000、0000000、00000
    00、0000000、0000000、0000000等號電話號碼使用，
    惟被告自八十六年八月起至八十六年十二月份為止，共積欠電話費三萬六千七百
    四十三元，迭經催繳，均置之不理，為此提起本件訴訟云云；被告則以伊沒有在
    台中住，在新竹市○○路三一四號賣便當，之前在交大做事，八十五年間身分證
    曾在台中遺失過是應係伊之身份證遺失被人盜用申請前開電話，而前開電話既非
    伊本人使用，伊則無庸支付電話費等語。
三、法院之判斷：
    原告主張之事實，固據其提出電信費收據、查詢單及市內電話裝機申請書影本等
    物為証，惟依原告提出之該電話裝機申請書所示，係由代理人張秀如代為申請，
    並非被告本人親自申請之情，為原告自承在卷，經訊之該代理人張秀如則結證稱
    ：「是有看到身分證正本，沒有看到本人，是老板拿給我的，我不太記得何時辦
    得」（見本院八十九年十月五日言詞辯論筆錄），是上開電話是否係被告向原告
    申請裝機，已有可疑。又被告辯稱其自住於新竹市區內，大都在新竹縣境內上班
    ，未曾住過台中境內，且曾於八十五年間遺失國民身分証乙節，已有其提出之補
    領國民身分證申請書影本一份可憑，堪信為真實。而觀之該申請書所附之被告身
    分證影本乃是被告於八十二年間結婚時所為之換證，則上開電話果為被告於八十
    六年間所聲請，當無使用已於八十五遺失之身分證之理，而查該裝機申請書上所
    載裝機地點係位於台中市區內，與被告並無任何地緣關係，且其所載申請裝機之
    時間即八十六年八月九日，亦與被告於八十五年間遺失身份證後，遭人盜用之時
    間尚能吻合。況被告既非經營商業之人，衡情亦無一次即申請九支電話加以使用
    之理。是本院綜合斟酌上情，認被告辯稱上開九支電話，係因其身分證遺失後遭
    人盜用用以向原告申請，其本人並無申請裝機使用該九支電話乙節，尚值採信。
    是被告既未向原告租用系爭九線電話，亦未使用，則原告請求被告給付系爭九線
    電話之費用，即無理由，應予駁回。
四、據上論結，本件原告之訴為無理由，依民事訴訟法第四百三十六條之八第一項、
    第四百三十六條之十九條第一項、第七十八條，判決如主文。
中      華      民      國    八十九    年      十      月    十九    日
                                  臺灣新竹地方法院新竹簡易庭
                                      法      官  許  翠  玲
右為正本係照原本作成。
如對本判決上訴，須於判決送達廿日內向本院提出上訴狀。
~B法院書記官  鄭敏郎
中      華      民      國    八十九    年      十      月    十九    日


司法院資訊處製作；財團法人民間司法改革基金會備份。
